臺灣臺中地方法院刑事判決　　　　　　　95年度易字第3913號
公　訴　人　臺灣臺中地方法院檢察署檢察官
被　　　告　己○○
上列被告因竊盜案件，經檢察官提起公訴（95年度偵字第1661號
），本院判決如下：
    主    文
己○○連續結夥三人以上攜帶兇器竊盜，處有期徒刑壹年貳月。
    犯罪事實
一、己○○有多次贓物、竊盜、偽造文書等前科，其中曾於民國
    （下同）87、92年間曾因妨害公務、贓物、偽造文書等案件
    ，分經臺灣高等法院、臺灣板橋地方法院判處有期徒刑6月
    、3月、4月確定，經法院裁定應執行有期徒刑11月確定，於
    94年10月18日易科罰金執行完畢（本件未構成累犯，起訴書
    誤載為累犯）。詎其猶不知悔改，基於意圖為自己不法所有
    之概括犯意，而：
（一）己○○先向吳育德（業經臺灣士林地方法院以94年度易字
      第330號判處有期徒刑1年2月，復經臺灣高等法院以95年
      度上易字第1117號判處上訴駁回確定）表示需要HONDA牌
      CRV車型、金黃色之自小客車後，而基於共同意圖為自己
      不法所有之概括犯意聯絡，由吳育德另行夥同友人蘇輝雄
      （蘇輝雄業經臺灣士林地方法院以94年度易字第330號判
      處有期徒刑1年2月，復經臺灣高等法院以95年度上易字第
      1117號判處上訴駁回確定）、周志豪（業經臺灣高等法院
      以95年度上易字第1117號判處有期徒刑10月確定）基於意
      圖為自己不法所有之概括犯意聯絡，該三人於93年5月21
      日凌晨5時許，持客觀上足以作為兇器使用之以六角扳手
      磨成之鑰匙，前往竊取戊○○所有而停放在臺北縣中和市
      ○○路239巷33弄前之車牌號碼1760-DQ號三陽CRV金黃色
      自用小客車。得手後，停放在臺北縣新店市○○路95之2
      號之三花汽車股份有限公司停車場，交予己○○改懸掛偽
      造之車牌號碼8B-9815號車牌（該車牌係己○○另行起意
      ，委託陳秋波偽造，陳秋波部分業經臺灣臺中地方法院以
      94年度易字第1315號判處有期徒刑6月確定，於94年10月4
      日執行完畢）。
（二）己○○再與甲○○（因另案經臺灣臺北地方法院以93年度
      易字第782號判處有期徒刑8月確定，而由臺灣士林地方法
      院檢察署檢察官於94年1 月25日，以93年度偵字第9626號
      以另案判決效力所及，而為不起訴處分確定）基於共同意
      圖為自己不法所有之概括犯意聯絡，由己○○明知甲○○
      之汽車來源係前往行竊，其先向甲○○告知需要並訂CRV
      車型之自小客車，再由甲○○於93年6月2日凌晨3時許，
      在臺北市○○區○○街12巷4號，持客觀上可作兇器使用
      之水管鉗，夾後車廂把手處而解除門鎖，打開車門後，持
      自備鑰匙徒手竊取丙○○所有之車牌號碼8286-DQ號之白
      色自用小客車，得手後，亦將上開小客車停放在臺北縣新
      店市○○路95之2號之三花汽車股份有限公司停車場，交
      予己○○持有。
    嗣為警於93年6月4日18時10分許，在臺北縣新店市○○路95
    之2號三花汽車股份有限公司停車場所停放之車牌號碼1760-
    DQ號（懸掛車牌號碼8B-9 815號）之三陽CRV金黃色自用小
    客車，查獲坐於駕駛座之己○○與站在車前之甲○○。
二、案經臺灣士林地方法院檢察署簽分並呈請臺灣高等法院檢察
    署令轉臺灣臺中地方法院檢察署檢察官偵查起訴。
    理  由
一、本案證據能力之說明
    按「被告以外之人於審判外之陳述，雖不符前4條（指刑事
    訴訟法第159條之1至第159條之4）之規定，而經當事人於審
    判程序同意作為證據，法院審酌該言詞陳述或書面陳述作成
    之情況，認為適當者，亦得為證據」，又「當事人、代理人
    或辯護人於法院調查證據時，知有第159條第1項不得為證據
    之情形，而未於言詞辯論終結前聲明異議，視為有前項之同
    意」，刑事訴訟法第159條之5第1項、第2項亦有明文。本件
    被告就檢察官提出之證據之證據能力，均未於言詞辯論終結
    前聲明異議，自視為同意，合先敘明。
二、訊據被告己○○固坦承有向吳育德、甲○○訂購CRV小客車
    等情，惟辯稱：我是收購贓物，沒有參與竊盜，我是買而已
    ，我也沒有攜帶兇器云云（本院卷第87頁）。惟查：
（一）吳育德、甲○○確有分別行竊上揭犯罪事實（一）（二）
      之小客車等情，亦據同案被告吳育德於警詢坦承確有行竊
      該CRV小客車等情（93年度偵字5222號卷一第355頁），並
      於偵訊對周志豪有一同前往行竊亦不否認，並坦承：「我
      是事先用六角扳手磨成鑰匙的樣子來當萬能鑰匙，利用該
      萬能鑰匙的硬度，到現場後，硬將車門打開的。‥‥當天
      是蘇輝雄載我去的」等語（93年度偵字5222號卷二，94年
      1月6日偵訊），同案被告甲○○於警詢（93年度偵字5222
      號卷一第68、69頁）及偵訊（93年度偵字5222號卷一第15
      9頁）均坦稱有行竊上開白色CRV小客車等情在卷，核與被
      害人戊○○、丙○○於警詢（93年度偵字5222號卷一第41
      0頁、407頁）陳明失竊情節在卷，復有戊○○、丙○○出
      具之贓物認領保管書、贓車相片（93年度偵字5222號卷一
      第423、63、64頁）、臺灣士林地方法院94年度易字第330
      號吳育德竊盜案件判決在卷可佐，足堪認定。
（二）再被告確有與吳育德就行竊犯罪事實（一）之小客車有犯
      意聯絡等情，亦據被告於本院坦承：「（法官問：你是向
      何人指定車型的？）我是向吳育德說的。‥‥大約93年3
      月份左右，我在電話中向吳育德說的，我就是用被基隆警
      察抓到的那個電話說的，至於吳育德用的電話，我在警訊
      筆錄中有說。我就是說你那邊是否有多餘的CRV的車子，
      有的話給我，他說現在沒有，要找。（法官問：吳育德說
      要找，是否是要去偷的意思？）應該是。（法官問：你當
      時是否已經知道吳育德是用偷車的？）是的。（法官問：
      吳育德是何時把車子交給你？）5月22日白天的時候交給
      我的，就是開到寶中路的停車場，因為我有租一個停車場
      在那邊，我是向三花公司租的。吳育德就是把車子停在那
      邊，然後打電話跟我說，他有1部車，說1部金黃色1760DQ
      的CRV停在那邊。當時車子沒有上鎖，我再去買車鎖，把
      車鎖換掉。價錢我們是事前，就是93年3月定車的時候，
      就說好了，一部CRV就是4萬到5萬元。‥‥（法官問：金
      黃色CRV、1760DQ那部車子，你如何付錢？）我就是打電
      話給吳育德，叫他過來三花停車場旁邊，我就交錢給他」
      等語（本院卷第41、42頁），又供稱：「吳育德說的那臺
      CRV我沒有意見，我是沒有說的很清楚，但是我有說如果
      有這類型的車子就給我，我知道他是偷來的。‥‥金黃色
      CRV那臺，我就指定說要什麼顏色」等語（本院卷第88、9
      1頁），核與同案被告吳育德於偵訊供稱：「（檢察官問
      ：己○○是否有先跟你指定車型、年份？）有。他指定要
      三陽CRV的，我忘記他有沒有指定年份。我記得我賣4萬元
      」等語（95年偵1661卷第76、77頁），大致相符，被告既
      先向吳育德表明要CRV車型之小客車，甚且指定車款及車
      身顏色為金黃色，其與吳育德間就竊取犯罪事實（一）之
      小客車之犯行自有犯意聯絡，其理甚明。
（三）再被告確有與甲○○就行竊犯罪事實（二）之小客車有犯
      意聯絡等情，亦據被告於本院坦承：「這部CRV，我是向
      甲○○訂的。甲○○賣我紅色VIRAGE的時候，我說不要，
      後來便宜買下之後，我向甲○○說，我是欠一部CRV的車
      子。（法官問：也就是93年5月20幾日的時候，就向甲○○訂這部白色CRV了？）是的。（法官問：是否隔幾天之
      後，甲○○就把車子開來給你？）就是車子失竊之後2、3
      天，甲○○打電話給我，說你要的那部車子有。我問甲○○說車子停哪裡，他說停在三花停車場，我們就約在那邊
      見面，我給甲○○3萬5千元，甲○○就把車子交給我。這
      部車子確實是我向甲○○訂的。去偷車的人我不知道，我
      只是向甲○○訂車，他後來交給我而已」等語（本院卷第
      45頁），且其於偵訊亦供稱：「（檢察官問：白色的CRV
      是（向）阿清預約？）我只是告訴他，要他找這種車型的
      。（檢察官問：有無要求何年份的車子？）沒有，只要是
      該車型的車都可以」等語（93年度偵字5222號卷一第156
      頁），核與同案被告甲○○於警詢供稱：「（指該白色CR
      V）是我在96年6月2日凌晨3時許在臺北市○○○路一帶竊
      取的。‥‥是己○○要我行竊一部CRV，顏色沒有指定」
      等語（93年度偵字5222號卷一第69頁），於偵訊亦供稱：
      「白色的是我偷的。‥‥凌晨的時候，在民生東路靠近三
      民街圓環處，我用水管鉗夾後車廂把手處，門鎖就會解除
      ，我就打開車門，就用自備的鑰匙將車子開走。‥‥（檢
      察官問：為何偷這部車？）鍾某要這型的車子，他沒有指
      定顏色及年份等語（93年度偵字5222號卷一第159頁），
      互核大致相符，足見被告確有先向甲○○表明要CRV車型
      之小客車，被告既明知甲○○取得該車型小客車之方法係
      行竊取得，猶下訂單指定行竊車型，其與甲○○間就竊取
      犯罪事實（二）之小客車之犯行自有犯意聯絡，其理亦明
      。
（四）被告雖辯稱：我是收購贓物，沒有參與竊盜，我是買而已
      ，我也沒有攜帶兇器云云（本院卷第87頁）。惟被告既分
      別與吳育德、甲○○就上揭竊車犯行有犯意聯絡，自應負
      共同加重竊盜罪責，又被告縱不知吳育德、甲○○係於何
      時地以何方法行竊，惟其既知情該二人係以行竊方式以取
      得被告所訂購之小客車，再參以行竊車輛頗多係以攜帶兇
      器方式為之，亦有夥同他人共同為之，便於順利竊取得手
      ，均應為被告所可預見，且其對該二人係以何方式行竊顯
      均不違背其本意，是其自應與吳育德、甲○○就上揭竊盜
      犯行均負相同罪責亦明，被告所辯，顯非可採。
    事證明確，被告上揭犯行堪予認定。
三、查吳育德行竊所用之六角扳手係屬金屬材質，為尖銳之器物
    ，另甲○○行竊所用之水管鉗，在客觀上足對人之身體、生
    命構成威脅，具有殺傷力，顯均為具有危險性之兇器。復按
    刑法第321條第1項第3款之攜帶兇器竊盜罪，係以行為人攜
    帶兇器竊盜為其加重條件，此所謂兇器，其種類並無限制，
    凡客觀上足對人之生命、身體、安全構成威脅，具有危險性
    之兇器均屬之，且祇須行竊時攜帶此種具有危險性之兇器為
    已足，並不以攜帶之初有行兇之意圖為必要，最高法院75年
    度臺上字第1166號判決、79年臺上字第5253號判例參照。核
    被告己○○如犯罪事實（一）所為，係犯刑法第321條第1項
    第3、4款之結夥三人以上攜帶兇器竊盜罪；被告如犯罪事實
    （二）所為，係犯刑法第321條第1項第3款之攜帶兇器竊盜
    罪。公訴人認被告如犯罪事實（一）所為，係犯攜帶兇器竊
    盜罪云云，顯忽略行竊時係由吳育德、蘇輝雄、周志豪三人
    共同結夥行竊，是所認法條顯係有誤，容有疏漏，惟此乃犯
    罪事實之擴張，須適用相同法條，無礙被告防禦權之行使，
    本院自得一併審理，併此敘明。又按共同實施犯罪行為之人
    ，在合同意思範圍以內，各自分擔犯罪行為之一部，相互利
    用他人之行為，以達其犯罪之目的者，即應對於全部所發生
    之結果，共同負責，且共同正犯之意思聯絡，原不以數人間
    直接發生者為限，即有間接聯絡者，亦包括在內。如甲分別
    邀約乙、丙犯罪，雖乙、丙間彼此並無直接之聯絡，亦無礙
    於其為共同正犯之成立，最高法院92年度臺上字第5407號判
    決可資參照，被告與吳育德、蘇輝雄、周志豪就犯罪事實（
    一）之犯行，被告與甲○○就犯罪事實（二）之犯行，均有
    犯意聯絡及行為分擔，均為共同共犯。被告上開結夥三人以
    上攜帶兇器竊盜、攜帶兇器竊盜犯行，時間緊接，觸犯構成
    要件相同之罪，顯係基於概括犯意反覆為之，為連續犯，爰
    依修正前刑法第56條之規定，從一重論以結夥三人以上攜帶
    兇器竊盜罪，並依法加重其刑。爰審酌被告有事實欄所示之
    犯罪前科，顯見其素行不佳，其身強體健，未思依憑己力謀
    生，竟欲不勞而獲、結夥他人攜帶兇器竊取汽車，對民眾生
    命及財產安全所生之危害甚鉅、並考其各次犯罪之目的、手
    段、竊得財物價值及犯後態度等一切情狀，量處如主文所示
    之刑。
四、再被告如犯罪事實（一）（二）犯行之同案被告行竊時所用
    之六角扳手、水管鉗等物，既乏證據證明係被告或同案被告
    所有之物，自不予宣告沒收，併此敘明。
五、公訴意旨略以：被告與甲○○基於意圖為自己不法所有之概
    括犯意聯絡，先由甲○○持客觀上足以作為兇器使用之鉗子
    、螺絲起子、扳手等工具，於93年5月中旬某日，在臺北市
    內湖區○○路○段172號地下室，竊取乙○○所有之車牌號碼
    4536-DC號紅色VIRAGE自用小客車（下稱紅色VIRAGE小客車
    ）；又由甲○○於93年5月30日凌晨，在臺北縣新店市○○
    路○段248號前，竊取丁○○所有之車牌號碼3055-DC號黑色
    VIRAGE自用小客車（下稱黑色VIRAGE小客車），因認被告此
    部分亦涉犯刑法第321條第1項第3款之攜帶兇器竊盜罪嫌云
    云。惟：
（一）按犯罪事實應依證據認定之，無證據不得認定犯罪事實，
      刑事訴訟法第154條第2項定有明文。次按刑事訴訟法第16
      1條已於91年2月8日修正公布，其第一項規定：檢察官就
      被告犯罪事實，應負舉證責任，並指出證明之方法。因此
      ，檢察官對於起訴之犯罪事實，應負提出之證據及說服之
      實質舉證責任。倘其所提出之證據，不足為被告有罪之積
      極證明，或其指出之證明方法，無從說服法院以形成被告
      有罪之心證，基於無罪推定之原則，自應為被告無罪判決
      之諭知。本件原審審判時，修正之刑事訴訟法關於舉證責
      任之規定，已經公布施行，檢察官仍未提出適合於證明犯
      罪事實之積極證據，並說明其證據方法與待證事實之關係
      ；原審對於卷內訴訟資料，復已逐一剖析，參互審酌，仍
      無從獲得有罪之心證，因而維持第一審諭知無罪之判決，
      於法洵無違誤，最高法院92年臺上字第128號判例可資參
      照。
（二）公訴人認被告涉犯竊盜犯行，無非認甲○○竊取自小客車
      ，是因為被告己○○先行指示車種、樣式，才下手竊取等
      情，亦分別迭經證人甲○○於警詢、偵查中證述在卷為據
      ；訊據被告矢口否認此部分之竊盜犯行，辯稱：VIRAGE部
      分，那是1位甲○○手邊有1部，說要賣，我沒有向他訂，
      我說那臺紅色的VIRAGE、4536DC車子比較舊，車子外面損
      傷比較大，他就說1萬元賣我。‥‥甲○○說他有1部紅色
      VIRAGE，問我要不要。紅色VIRAGE不是我去訂的。我本來
      說不要，甲○○說隨便多少錢，他說1萬元，我就以1萬元
      買下了，就是在車子失竊後1個禮拜，在三花停車場旁邊
      向甲○○買的。‥‥紅色VIRAGE是當天他把車子開過來停
      車場，當場交給我。我買紅色VIRAGE的時候，我知道那是
      贓車，也知道那是甲○○偷來的。‥‥我沒有向甲○○訂
      紅色VIRAGE，我沒有指示他去偷，我的買主不是要VIRAGE
      等語（本院卷第42、43頁），並辯稱：這部車子（指黑色
      VIRAGE小客車）我沒有看到，就被警察拖走了。我沒有向
      甲○○訂黑色VIRAGE，也沒有向甲○○買黑色VIRAGE。這
      部車子是被警察監聽，甲○○放在路邊，車子就被警察拖
      走了，所以這部車子，我都沒有看到，我也沒有買，也沒
      有訂黑色VIRAGE。我沒有指定要買VIRAGE的車子，因為我
      沒有買主等語（本院卷第44頁），經查：
    １甲○○確有行竊上揭2部VIRAGE小客車等情，亦據同案被
      告甲○○於警詢及偵訊供稱在卷，復據被害人乙○○、丁○○於警詢陳明失竊情節在卷，並有乙○○、丁○○出具
      之贓物認領保管書在卷可佐，足堪認定。
    ２就上開紅色VIRAGE小客車及黑色VIRAGE小客車部分，同案
      被告甲○○雖於警詢供稱：「（警問：己○○綽號小林，
      除了指示你偷竊白色CRV之外，還有指示你偷幾部車輛？
      時間為何？）共指示我偷竊貳部車輛，1部約在2星期前（
      5月中旬）他要我偷三菱牌IO型（1800CC、自小客）1輛，
      我已經偷到1部紅色該指定車輛，並於當日將該車駛至新
      店市○○路95之2號2樓停車場交付給己○○。另1部是93
      年5月30日在臺北縣新店市○○路上偷竊1部該型黑色車輛
      ，也是當天聯絡後將該車駛至臺北縣新店市○○路95 之2
      號2樓停車場交付給己○○」云云（93年度偵字5222號卷
      一第69頁），且供稱：「（警問：你說1部紅色三菱牌IO
      型及白色CRV是己○○（綽號小林）指定車種、樣式要你
      去行竊的，是否實在？）實在，他是有指定車種、樣式，
      但我偷到的三菱牌沒有安全氣囊」云云（93年度偵字5222
      號卷一第86頁），雖於警詢指稱被告有指示其行竊三菱牌
      小客車云云，惟同案被告甲○○於偵訊則係供稱：「（檢
      察官問：之前有無偷過？）有，在上個月中旬在民權東路
      （過橋到內湖）一輛三菱紅色1800CC的自小客車。另外在
      新店北宜路在上個月下旬是1輛三菱黑色1800CC的小客車
      ，紅色的他給我1萬5千元。但黑色還沒給鍾某就被查獲了
      。（檢察官問：這兩臺車是否是鍾某要你偷的？）他比較
      需要這種車型的零件」等語（93年度偵字5222號卷一第
      159頁），是依同案被告甲○○之偵訊陳述，對該2部VIRA
      GE小客車是否係被告指示行竊，已未正面指認，僅言被告
      較需此種車型零件，已未具體言明被告有指定其竊取VIRA
      GE小客車，是依其供述內容就此部分是否經被告指示行竊
      乙節，前後已非一致，已非無瑕疵可指；再參以依同案被
      告甲○○上開警詢陳述內容，對被告指示地點、內容為何
      ，均未詳稱，實難依該語焉不詳之陳述，復無其他證據，
      遽即為被告確有指示甲○○竊取該2部VIRAGE小客車，且
      與甲○○就行竊VIRAGE小客車部分，均有犯意聯絡之認定
      。
    ３此外，就上開紅色VIRAGE小客車及黑色VIRAGE小客車，經
      遍查全卷，依被告於警詢、偵訊之歷次陳述，從未陳稱係
      其向甲○○指示該三菱VIRAGE車型而由甲○○下手行竊，
      其中，並經本院依檢察官聲請勘驗被告之警詢筆錄（93年
      度偵5222號卷一第56頁第6行至第9行之警詢筆錄內容），
      被告亦並未為有指定甲○○行竊該黑色VIRAGE之供述，亦
      有勘驗之逐字譯文在卷可佐等語（本院卷第55至60頁），
      且被告於警詢即供稱：「這輛車（指紅色VIRAGE小客車）
      我並未向他（指甲○○）預約，是他講他有多餘的這輛車
      ，請我將車收購」等語（93年度偵字5222號卷一第55頁）
      ，於偵訊亦供稱：「之前他（指綽號「阿清」之甲○○）
      才賣給我1臺三菱小客車，我想要用1萬元買，因該臺我並
      沒有向他預約」等語（93年度偵字5222號卷一第155、156
      頁），又於偵訊供稱：「紅色的車（指紅色VIRAGE小客車
      ）有賣給我，黑色的（指黑色VIRAGE小客車）沒有，車子
      都是他賣不出去再賣給我」等語（95年度偵字1661號卷第
      26頁），均一再堅決否認有指定甲○○竊取此種車型之小
      客車；是此部分尚難僅依同案被告甲○○語焉不詳之警詢
      陳述，遽即推定被告與其就行竊該二部小客車有犯意聯絡
      ，是此部分既乏證據證明被告與甲○○就行竊VIRAGE小客
      車有犯意聯絡，爰應為被告無罪之諭知，惟公訴人認被告
      此部分犯行與前開起訴並有罪部分有連續犯之裁判上一罪
      關係，本院自不另為無罪之諭知。
    ４至被告故買上開紅色VIRAGE小客車之犯行，雖經本院以95
      年8月4日以本院95年度易字第1473號判決判處被告故買贓
      物、行使偽造車牌犯行，處有期徒刑5月確定，有該案判
      決（95年度偵字1661號卷第33頁）及被告前科紀錄表在卷
      可稽，該案件係指被告故買贓物犯行，與被告本件被訴之
      竊盜犯行部分，雖均係針對紅色VIRAGE小客車，惟罪名不
      同，本件被訴之竊取紅色VIRAGE小客車部分自不能為前開
      故買贓物案件之既判力效力所及，是此部分非不另為免訴
      之諭知，而應仍如上述，不另為無罪之諭知，附此敘明。
六、又查，被告行為後，刑法業已於95年7月1日修正施行，其中
    ：
（一）修正後刑法第2條第1項規定，已將新舊法律適用之「從新
      從輕」原則，改採「從舊從輕」原則，而此規定僅係規範
      行為後法律變更所生新舊法律比較適用之準據法，並非實
      體刑罰法律，自不生行為後法律變更之比較適用之問題，
      應逕行適用新法第2條第1項之規定，為「從舊從輕」之比
      較。
（二）查被告行為後，刑法第56條連續犯之規定，依修正後刑法
      業已修正公布刪除，則被告之犯行，因行為後新法業已刪
      除連續犯之規定，此刪除雖非犯罪構成要件之變更，但顯
      已影響行為人刑罰之法律效果，自屬法律有變更，依新法
      第2條第1項規定，比較新、舊法結果，仍應適用較有利於
      被告之行為時法律即舊法論以連續犯，此有最高法院95年
      第8次刑事庭會議決議可資參照，是被告先後2次加重竊盜
      犯行，時間緊接，所犯構成要件相同，顯係基於概括之犯
      意反覆為之，為連續犯，應依修正前刑法第56條規定，以
      一罪論，並加重其刑，併此敘明。
據上論斷，應依刑事訴訟法第299條第1項前段，刑法第28條、修
正前刑法第56條、刑法第321條第1項第3、4款，判決如主文。
中　　華　　民　　國　　96　　年　　4 　　月　　3 　　日
                  刑事第十庭    審判長法  官  賴妙雲
                                      法  官  江奇峰
                                      法  官  黃家慧
上正本證明與原本無異。
如不服本判決，應於送達後十日內向本院提出上訴狀（須附繕
本），上訴於臺灣高等法院臺中分院。
                                      書記官  陳靖騰
中　　華　　民　　國　　96　　年　　4 　　月　　3 　　日
 中華民國刑法第321條
 犯竊盜罪而有左列情形之一者，處6月以上、5年以下有期徒刑：
 一  於夜間侵入住宅或有人居住之建築物、船艦或隱匿其內而犯
     之者。
 二  毀越門扇、牆垣或其他安全設備而犯之者。
 三  攜帶兇器而犯之者。
 四  結夥三人以上而犯之者。
 五  乘火災、水災或其他災害之際而犯之者。
 六  在車站或埠頭而犯之者。
 前項之未遂犯罰之。
